臺灣板橋地方法院刑事判決             100年度易字第2420號
公  訴  人  臺灣板橋地方法院檢察署檢察官
被      告  江煜霖
上列被告因違反毒品危害防制條例案件，經檢察官提起公訴（10
0 年度毒偵字第3860號），被告於準備程序進行中就被訴事實為
有罪之陳述，經本院改依簡式審判程序審理，並判決如下：
    主      文
江煜霖施用第二級毒品，處有期徒刑月，如易科罰金，以新臺
幣壹仟元折算壹日，扣案之玻璃球壹個沒收之。
    事      實
一、江煜霖前於民國96年間，因施用毒品案件，經依本院96年度
    毒聲字第166 號裁定送觀察、勒戒後，因認有繼續施用毒品
    之傾向，再經本院以96年度毒聲字第1975號裁定令入戒治處
    所施以強制戒治，於97年8 月5 日停止戒治釋放出所。詎江
    煜霖於前開強制戒治執行完畢釋放後5 年內，復基於施用第
    二級毒品之犯意，於100 年5 月25日晚間8 、9 時許，在新
    北市板橋區南雅夜市附近宏欣旅社內，以將甲基安非他命置
    於玻璃球內燒烤後吸食其煙霧之方式，施用第二級毒品1 次
    。嗣於同年月26日晚間8 時45分許，因另案經通緝，在新北
    市○○區○○街73巷56號前為警緝獲，並扣得其所有供其於
    上開時、地施用甲基安非他命使用之玻璃球1 個。經警採尿
    送驗結果，呈安非他命類（安非他命、甲基安非他命）陽性
    反應，始悉上情。
二、案經新北市政府警察局板橋分局移請臺灣板橋地方法院檢察
    署檢察官偵查起訴。
    理      由
一、按除簡式審判程序、簡易程序及刑事訴訟法第376 條第1 款
    、第2 款所列之罪之案件外，第一審應行合議審判；除被告
    所犯為死刑、無期徒刑、最輕本刑為3 年以上有期徒刑之罪
    或高等法院管轄第一審案件者外，於第一次審判期日前之準
    備程序進行中，被告先就被訴事實為有罪之陳述時，審判長
    得告知被告簡式審判程序之旨，並聽取當事人、代理人、辯
    護人及輔佐人之意見後，裁定進行簡式審判程序，同法第28
    4 條之1 、第273 條之1 第1 項分別定有明文。查被告江煜
    霖所犯係死刑、無期徒刑、最輕本刑為3 年以上有期徒刑以
    外之罪，亦非高等法院管轄第一審案件者。其於準備程序進
    行中，就被訴事實為有罪之陳述，經告知簡式審判程序之旨
    ，並聽取公訴人及被告之意見後，本院認無不得或不宜改依
    簡式審判程序進行之情事，依刑事訴訟法第273 條之1 第1
    項、第284 條之1 規定，裁定本案改依簡式審判程序審理，
    合先敘明。
二、查被告前於96年間，因施用毒品案件，經依本院96年度毒聲
    字第166 號裁定送觀察、勒戒後，因認有繼續施用毒品之傾
    向，再經本院以96年度毒聲字第1975號裁定令入戒治處所施
    以強制戒治，於97年8 月5 日停止戒治釋放出所乙情，有臺
    灣高等法院被告前案紀錄表1 份在卷可稽。是被告前因施用
    毒品案件，於前揭觀察、勒戒及強制戒治執行完畢釋放後5
    年內，再犯本案施用毒品犯行，業已符合毒品危害防制條例
    第23條第2 項規定之起訴要件，依法應追訴論科。
三、上揭犯罪事實，業據被告於偵訊及本院審理時供認不諱，且
    其為警採集之尿液檢體，經送請臺灣檢驗科技股份有限公司
    檢驗結果，呈安非他命類（安非他命、甲基安非他命）陽性
    反應乙情，有該公司濫用藥物檢驗報告、新北市政府警察局
    板橋分局偵辦毒品、詐欺通緝及毒品案被移送人姓名及代碼
    對照表各1 紙附卷足憑。此外，並扣有玻璃球1 個可資佐證
    。綜上，足認被告前開任意性之自白，核與事實相符，可堪
    採信。本案事證已臻明確，被告犯行堪以認定，應依法論科
    。
四、按甲基安非他命屬毒品危害防制條例第2 條第2 項第2 款所
    定之第二級毒品，不得非法持有、施用。是核被告所為，係
    犯毒品危害防制條例第10條第2 項之施用第二級毒品罪。被
    告持有第二級毒品甲基安非他命進而施用，其持有甲基安非
    他命之低度行為，應為施用之高度行為所吸收，不另論罪。
    爰審酌被告經觀察、勒戒及強制戒治後，仍不知戒除毒癮，
    再度施用毒品，顯見其戒毒之意志不堅，自制力不佳，應有
    入監矯治之必要；惟念其施用毒品，戕害己身，且犯後已坦
    承犯行，態度良好，並斟酌其犯罪之動機、目的、手段、生
    活狀況、品行及智識程度等一切情狀，量處如主文所示之刑
    ，並諭知易科罰金之折算標準，以示懲儆。扣案玻璃球1 個
    ，為被告所有用以施用第二級毒品之物，此據被告供承在卷
    ，爰依刑法第38條第1 項第2 款規定，宣告沒收之。
據上論斷，應依刑事訴訟法第273 條之1 第1 項、第299 條第1
項前段，毒品危害防制條例第10條第2 項，刑法第11條、第41條
第1 項前段、第38條第1 項第2 款，判決如主文。
本案經檢察官黃嘉妮到庭執行職務。
中    華    民    國   100    年    7     月    29    日
                  刑事第十八庭    法  官   謝梨敏
上列正本證明與原本無異。
如不服本判決，應於判決送達後10日內敘明上訴理由，向本院提
出上訴狀 (應附繕本) ，上訴於臺灣高等法院。其未敘述上訴理
由者，應於上訴期間屆滿後20日內向本院補提理由書「切勿逕送
上級法院」。
                                  書記官   林怡君
中    華    民    國   100    年    7     月    29    日
附錄本判決論罪之法條：
毒品危害防制條例第10條
施用第1級毒品者，處6 月以上5 年以下有期徒刑。
施用第2級毒品者，處3 年以下有期徒刑。